【裁判字號】    89,易,578
【裁判日期】    890307
【裁判案由】    毀棄損壞
【裁判全文】
臺灣高雄地方法院刑事判決                          八十九年度易字第五七八號
    公  訴  人  臺灣高雄地方法院檢察署檢察官
    被      告  乙○○
右列被告因毀棄損壞案件，經檢察官提起公訴（八十八年度偵字第一三五八二、一七
八二九號），本院判決如左：
    主  文
乙○○損壞他人之汽車，足以生損害於他人，處拘役參拾日，如易科罰金，以參佰元
折算壹日。
    事  實
一、乙○○於民國八十八年五月四日上午九時許，陪同其岳母黃雪（另經不起訴處分
    ）前往高雄縣大寮鄉公所調解委員會，就甲○○積欠其岳父洪漢嘉之債務，與甲
    ○○進行調解，詎雙方因調解不成而發生爭執，乙○○因而心生不滿，竟基於毀
    損之故意，於同日上午九時五十分許，在高雄縣大寮鄉公所前，撿持路旁鐵管一
    支敲擊甲○○所有之車牌ＹＴ－○八五號營業小客車之車窗玻璃及車體多處，足
    生損害於甲○○。
二、案經甲○○訴由高雄縣警察局林園分局移送臺灣高雄地方法院檢察署檢察官偵查
    起訴。
    理  由
一、右揭事實，迭據被告乙○○於警訊及偵審中坦承不諱（見警卷第三頁正面及反面
    、偵查卷第十六頁反面至第十七頁、本院八十九年二月二十五日審判筆錄、八十
    九年二月二十三日審判筆錄），核與告訴人甲○○於警訊及偵審中所述情節相符
    （見警卷第二頁正、反面、偵查卷第三十一頁正、反面、第三十七頁正、反面、
    本院八十九年二月二十三日審判筆錄），並有估價單、車牌ＹＴ－○八五號汽車
    行車執照影本及高雄市計程車業契約書範本各一件暨照片四幀附卷足稽，被告自
    白與事實相符，本件事證明確，其犯行洵堪認定。
二、核被告所為，係犯刑法第三百五十四條之毀損罪。審酌被告因參與調解告訴人與
    其岳父間之債務關係，一時衝動，即將他人停放於上開處所之車輛，恣意毀損，
    其行為足以影響社會不良風氣，且對於告訴人甲○○造成財物上損害及精神上痛
    苦，惟念其並無前科，有臺灣高等法院被告全國前案紀錄表及臺灣高雄地方法院
    檢察署刑案資料查註紀錄表各一件附卷可稽，素行良好，且犯後坦承犯行態度尚
    佳，而其雖尚未賠償告訴人損失，然亦屢與告訴人進行民事和解，惟因告訴人甲
    ○○未能同意和解條件，始迄未達成和解，則據被告、告訴人甲○○分別供承、
    陳明在卷（見本院八十九年二月十五日審判筆錄、八十九年二月二十三日審判筆
    錄）等一切情狀，量處如主文之刑，並諭知易科罰金之折算標準。至本件毀損案
    件，雖亦據利寧計程車有限公司提出告訴，惟上開計程車係告訴人甲○○所有，
    依循行政規定而靠行登記於利寧計程車有限公司一節，業據被告、告訴人甲○○
    、利寧計程車有限公司代理人林素香供明、述明在卷（見本院八十九年二月二十
    三日審判筆錄），並有上開汽車行車執照影本及高雄市計程車業契約書範本各一
    件在卷可憑，衡諸動產之所有權歸屬，不以登記名義為準，是利寧計程車有限公
    司僅係上開計程車之名義上所有人，實際上為告訴人甲○○所有，被告將之毀損
    係侵害告訴人甲○○權益，縱利寧計程車有限公司先代為支出該筆修理費用，此
    亦係其依民法規定請求之問題，不因此而得提起本件毀損刑事案件之告訴，附此
    敘明。
據上論斷，應依刑事訴訟法第二百九十九條第一項前段，刑法第三百五十四條、第四
十一條，罰金罰鍰提高標準條例第一條前段、第二條，判決如主文。
中    華    民    國      八十九      年       三       月      七      日
                          臺灣高雄地方法院刑事庭
                                      法  官  李麗珠
右正本證明與原本無異。
如不服本判決，應於判決送達後十日內，向本院提出上訴狀。
                                      書記官  簡鴻雅
中    華    民    國      八十九      年       三       月      七      日
附錄本案判決論罪科刑法條：
刑法第三百五十四條：
毀棄、損壞前二條以外之他人之物或致令不堪用，足以生損害於公眾或他人者，處二
年以下有期徒刑、拘役或五百元以下罰金。


司法院資訊處製作；財團法人民間司法改革基金會備份。
